# 完工进度

提问人：小学生 LJH 时间：2011-12-08 23:51:38
请教大家关于完工进度的问题 建造合同准则中规定，完工进度的确认有三种方法： 1 、累计发生的合同成本占预计合同总成本的比例 2 、已完成的工作量占合同预计总工作量的比例 3 、实际测定的完工进度 我想请教各位老师的是第二点：已完成的工作量占合同预计总工作量的比例中，工作量是否包含采购材料或设备的成本？如果是安装企业，能否只将安装、调试的工程量作为工作量，而不考虑所安装设备的采购价值呢？只将安装工程量作为工作量，按已经安装调试部分的工程量占全部安装调试工程量的比例作为完工进度（工程量有业主、监理的认可）这样合理吗？

回答人：chenyiwei
这里的“工作量”，实务中一般理解是工时数的概念。可能是在软件开发等涉及外购货物较少的行业中用的较多。

提问人：小学生 LJH 时间：2011-12-09 13:48:34
再问 首先感谢陈教授的精彩解答。 我想知道如果安装企业所安装设备价值占合同金额的70%，安装费占30%，在设备到货但尚未安装时计算完工进度能否将设备款计算到完工进度里？如果按已完成的工程量占总工程量的比例算，设备到货算不算完成的工程量，占的百分比有无规定？

回答人：chenyiwei
已到货尚未安装的设备不计入完工进度。